# 请教大家一个问题

提问人：bnbmissxi 时间：2012-11-01 10:46:01
问下各位同仁 经济法里面好像规定了 不能把对某单位（A单位）的投资 再质押给A单位（自己）好像是有这样的规定吧

回答人：chenyiwei
《公司法》第一百四十三条：公司不得接受本公司的股票作为质押权的标的。

提问人：ayimm 时间：2012-12-07 11:59:11
我们公司应收账款是按照项目来核算的，也就是一个客户会对应几个项目，然后把预收账款也放在应收账款里核算，导致同一客户下不同项目有借贷发生额，但如果按照客户汇总在一起的话就可能没有贷方发生额，导致应该重分类为预收的没有重分类 事务所也是按照客户汇总给我们分账龄和重分类的，我觉得这种做法不对。请教下大家 还有，如果我们不按项目核算，都是放在客户核算，这样得话余额表上最终的余额就等于汇总数了，这样也有一部分预收账款没有体现出来，这样按照事务所的那种做法可以么？感觉虚减了一部分资产和负债呢 谢谢哈

回答人：chenyiwei
可能不能简单地按照客户核算，区分项目还是有必要的。尽管预收款项并非金融负债，但应收／预收款项能否抵销后以净额列报的问题，仍可参照《企业会计准则第 37 号——金融工具列报》第十三条的规定。 如果尽管是针对同一客户（法人），但所针对的项目不同，针对不同项目的欠款，双方均无权采用抵销后净额结算的方法，也不打算净额结算的，则还是应当分别作为应收和预收列报。当然针对同一客户、同一项目的应收和预收多数情况下是可以抵销后以净额列报的。